【裁判字號】    97,易,909
【裁判日期】    970612
【裁判案由】    竊盜
【裁判全文】
臺灣彰化地方法院刑事判決               97年度易字第909號
公  訴  人  臺灣彰化地方法院檢察署檢察官
被      告  甲○○
                   （
上列被告因竊盜案件，經檢察官提起公訴（97年度偵字第3759號
），本院判決如下：
    主  文
甲○○攜帶兇器竊盜，累犯，處有期徒刑捌月。
    犯罪事實
一、甲○○曾因竊盜案件，經本院以93年度易字第1188號判決判
    處有期徒刑4 月確定（第1 案）；且因施用第一、二級毒品
    案件，經本院以94年度訴字第473 號判決判處有期徒刑10月
    、7 月，定應執行有期徒刑1 年3 月確定（第2 案）；又因
    竊盜案件，經本院以94年度易字第1062號判決判處有期徒刑
    7 月確定（第3 案）；再因違反洗錢防制法案件，經本院以
    95年度訴字第103 號判決判處有期徒刑4 月確定（第4 案）
    ，上開2 、3 、4 案並經裁定應執行有期徒刑1 年10月確定
    ，且與上開第1 案接續執行，於民國95年11月23日假釋出監
    付保護管束，甫於96年7 月1 日假釋期滿未經撤銷，視為執
    行完畢。詎仍不知悔改，復基於意圖為自己不法所有之犯意
    ，於97年4 月18日上午8 時許，攜帶可作為兇器使用之金屬
    材質扳手1 支（未扣案），在臺中縣清水鎮○○路541 之6
    號前，以該扳手鬆動車牌螺絲之方式，竊取乙○○所保管使
    用停放在上址之車號9858-HS 號自用小客車（車主廖允淑，
    為乙○○胞姐）之車牌2 面，得手後據為己有，欲供他日行
    竊他人財物掩飾身分使用。嗣於同日18時15分許，甲○○駕
    駛其向不知情之蔡宜穎所借用之車牌號碼YY-8979 號自用小
    客車，行經彰化縣彰化市○○路○ 段77號前，為警盤查，並
    在該車內查獲上開9858-HS 號車牌2 面（均已發還），始查
    悉上情。
二、案經彰化縣警察局彰化分局報請臺灣彰化地方法院檢察署檢
    察官偵查起訴。
    理  由
一、按被告以外之人於審判外之陳述，雖不符刑事訴訟法第159
    條之1 至第159 條之4 之規定，而經當事人於審判程序同意
    作為證據，法院審酌該言詞陳述或書面陳述作成時之情況，
    認為適當者，亦得為證據。當事人、代理人或辯護人於法院
    調查證據時，知有第159 條第1 項不得為證據之情形，而未
    於言詞辯論終結前聲明異議者，視為有前項之同意，刑事訴
    訟法第159 條之5 定有明文。查本案全部卷證，公訴人及被
    告均不爭執其證據能力，本院復衡以該等供述證據作成時之
    情況，應為適當，是可認後述所引用證據之證據能力均無疑
    義，合先敘明。
二、上開犯罪事實，業據被告甲○○於警詢、偵查中及本院審理
    時坦承不諱，且經證人即被害人乙○○於97年4 月18日警詢
    中指訴綦詳，並據證人蔡宜穎（即出借車輛予甲○○之人）
    於97年4 月18日警詢中證述屬實，復有採證照片3 張、贓物
    認領保管單1 紙附卷可稽，堪信被告前揭自白與事實相符。
    再按攜帶兇器竊盜，祇須行竊時攜帶具有危險性之兇器為已
    足，並不以攜帶之初有行兇之意圖為必要，此所謂兇器，其
    種類並無限制，凡客觀上足對人之生命、身體、安全構成威
    脅，具有危險性之兇器均屬之，且祇須行竊時攜帶此種具有
    危險性之兇器為已足，並不以攜帶之初有行兇之意圖為必要
    （最高法院62年臺上字第2489號判例、79年臺上字第5253號
    判例、93年度臺上字第526 號判決意旨可資參照），查被告
    在前揭地點行竊時，身上確有攜帶上開扳手1 支，該扳手屬
    金屬製品質地堅硬，客觀上足對人之生命、身體、安全造成
    危險，為可供兇器使用之物。綜上所述，本件事證明確，被
    告上開攜帶兇器竊盜之犯行堪以認定，應依法論科。
三、核被告甲○○所為，係犯刑法第321 條第1 項第3 款之攜帶
    兇器竊盜罪。又被告有上開犯罪事實欄所載之前科紀錄，有
    臺灣高等法院被告前案紀錄表、臺灣彰化地方法院檢察署刑
    案資料查註紀錄表各1 份在卷可憑，其於有期徒刑執行完畢
    後，5 年內故意再犯本件有期徒刑以上之罪，為累犯，應依
    刑法第47條第1 項之規定加重其刑。爰審酌被告有多項前科
    、素行不佳（參卷附臺灣高等法院被告前案紀錄表），及其
    犯罪之動機、目的、手段、所竊取財物之價值，暨犯後尚能
    坦承行竊之態度等一切情狀，量處如主文所示之刑，以示懲
    儆。另供被告本案犯罪所用之扳手1 支，雖係被告所有之物
    ，然因未經扣案，且非屬違禁物，為免執行困難，爰不併予
    宣告沒收，附此敘明。
據上論斷，應依刑事訴訟法第299 條第1 項前段，刑法第321 條
第1 項第3 款、第47條第1 項，判決如主文。
本案經檢察官黃淑媛到庭執行職務。
中    華    民    國    97    年    6     月    12    日
                  刑事第一庭          法  官  郭麗萍
以上正本證明與原本無異。
如不服本判決，應於判決送達後10日內，向本院提出上訴書狀，
上訴書狀應「敘述具體上訴理由」，並按他造當事人之人數附繕
本。「切勿逕送上級法院」。
告訴人或被害人對於判決如有不服具備理由請求檢察官上訴者，
其上訴期間之計算係以檢察官收受判決正本之日期為準。
中    華    民    國    97    年    6     月    13    日
                                      書記官  張子涵
附錄本案論罪科刑法條全文：
中華民國刑法第321條
（加重竊盜罪）
犯竊盜罪而有左列情形之一者，處六月以上、五年以下有期徒刑
：
一、於夜間侵入住宅或有人居住之建築物、船艦或隱匿其內而犯
    之者。
二、毀越門扇、牆垣或其他安全設備而犯之者。
三、攜帶兇器而犯之者。
四、結夥三人以上而犯之者。
五、乘火災、水災或其他災害之際而犯之者。
六、在車站或埠頭而犯之者。
前項之未遂犯罰之。


司法院資訊處製作；財團法人民間司法改革基金會備份。
